【裁判字號】    97,停,122
【裁判日期】    971225
【裁判案由】    聲請停止執行
【裁判全文】
臺北高等行政法院裁定
                                       97年度停字第122號
聲  請  人  甲○○
相  對  人  桃園縣政府
代  表  人  乙○○（縣長）
上列當事人間因就業服務法事件，聲請人聲請停止執行，本院裁
定如下：
    主  文
聲請駁回。
聲請訴訟費用由聲請人負擔。
    理  由
一、按「行政訴訟繫屬中，行政法院認為原處分或決定之執行，
    將發生難於回復之損害，且有急迫情事者，得依職權或依聲
    請裁定停止執行，但於公益有重大影響，或原告之訴在法律
    上顯無理由者，不得為之。」、「於行政訴訟起訴前，如原
    處分或決定之執行將發生難於回復之損害，且有急迫情事者
    ，行政法院亦得依受處分人或訴願人之聲請，裁定停止執行
    。但於公益有重大影響者，不在此限。」，行政訴訟法第
    116條第2項、第3項分別定有明文。故必須原處分或決定之
    執行將對聲請人發生難以回復之損害，情事急迫，且於公益
    不發生重大影響時，行政法院始得依前述規定，裁定停止執
    行。
二、緣聲請人非法容留印尼籍NUR HAMIDAH行蹤不明外國人（女
    ，護照號碼：AK694235）於桃園縣蘆竹鄉宏竹村20鄰313號
    從事家庭監護工工作，遭臺北縣政府警察局三峽分局（以下
    簡稱三峽警分局）於97年3月26日當場查獲，並經三峽警分
    局於97年4月10日以北縣警峽外字第0970011585號函移相對
    人處理，相對人因認聲請人違反就業服務法第44條之規定，
    乃依同法第63條第1項規定，於97年4月28日以府勞外字第
    0970133114號裁處書（以下簡稱相對人97年4月28日裁處書
    ）處聲請人罰鍰新台幣（下同）15萬元在案。嗣因聲請人逾
    期未繳納罰鍰，經相對人依就業服務法第76條及行政執行法
    第11條規定，於97年12月2日移送法務部行政執行署桃園行
    政執行處（以下簡稱桃園行政執行處）執行（97年度就罰執
    字第00050063號就業服務法執行事件）。原告於接獲桃園行
    政執行處97年12月10日097B00298號通知書後，向本院聲請
    在本件行政爭訟確定前，停止原處分之執行。
三、聲請人聲請意旨略以行政訴訟起訴前，如原處分或決定之執
    行，將發生難於回復之損害，且有急迫情事者，行政法院亦
    得依受處分人及訴願人之聲請，裁定停止執行，行政訴訟法
    第116條第3項前段定有明文。聲請人於97年11月24日所具抗
    告狀中未提出停止執行之聲請，故請求本院停止執行原處分
    等語，並提出桃園行政執行處097B00298號通知書影本1份為
    證。
四、行政訴訟法第116條第2項所謂之「難於回復之損害」，係指
    其損害不能回復原狀，或不能以金錢賠償，或在一般社會通
    念上，如為執行可認達到回復困難之程度而言。經查本件聲
    請人聲請聲明為「桃園縣政府（按：為『桃園行政執行處』
    之誤）中華民國97年12月10日就罰執字第50063號處分，在
    本件行政爭訟確定前，停止執行。」，其停止執行之標的為
    桃園行政執行處97年12月10日097B00298號通知書，然查上
    開通知書，乃相對人就聲請人違反就業服務法事件，於97年
    12月2日經相對人依就業服務法第76條及行政執行法第11條
    規定移送桃園執行處執行後，桃園行政執行處依行政執行法
    規定之執行程序所發之應納金額通知，果聲請人對其內容有
    所不服，本應向桃園行政執行處循聲明異議或抗告等程序尋
    求救濟，其竟以本院為對象，聲請停止桃園行政執行處97年
    12月10日097B00298號通知書之執行，於法自屬未合，本應
    予以駁回。退步探究當事人之本意論之，縱聲請人之本意實
    係請求停止系爭處分即相對人97年4月28日裁處書之執行（
    暫且將該件業經相對人移由桃園行政執行處執行擱置一旁不
    談），聲請人雖主張系爭原處分之執行，將發生難於回復之
    損害，且有急迫情事云云。惟查本件相對人所為處分（即97
    年4月28日裁處書）內容僅為科處罰鍰15萬元，所欲執行者
    為金錢，是聲請人因原處分之執行所受損害，在一般社會通
    念上，並非不能以金錢賠償或回復，殊難謂將發生難於回復
    之損害，本不能作為本件聲請之理由，故本件自無「難於回
    復之損害」之可言，揆諸首揭法條規定，與得停止執行之要
    件不合，聲請人之聲請為無理由，亦應予以駁回。另聲請人
    雖就系爭處分（即相對人97年4月28日裁處書）及行政院勞
    工委員會97年8月7日勞訴字第0970014058號訴願決定，提起
    行政訴訟，然因未據繳納裁判費，經本院97年度簡字第607
    號裁定命其補正後，逾期仍未補正，致遭本院裁定駁回其訴
    ，嗣聲請人不服，提起抗告，現正由最高行政法院審理中，
    併此敘明。
據上論結，本件聲請人之聲請為不合法，依行政訴訟法第104條
、民事訴訟法第95條、第78條裁定如主文。
中    華    民    國    97    年    12    月    25    日
                    臺北高等行政法院第五庭
                              審判長法  官  張  瓊  文
                                    法  官  王  碧  芳
                                    法  官  林  育  如
上為正本係照原本作成。
如不服本裁定，應於送達後10日內向本院提出抗告狀（須按他造
人數附繕本）。
中    華    民    國    97    年    12    月    25    日
                                    書記官  劉  育  伶


司法院資訊處製作；財團法人民間司法改革基金會備份。
